# 闭店产生的员工赔偿账务处理及非经认定

提问人：金宝 妈 咪 时间：2022-08-10 23:20:50
因疫情原因，原租赁的门店拟提前闭店退租，小部分员工可转到其他店面，但大部分员工需要解除劳动关系，并给予辞退补偿。
请教陈版主：
1. 因提前闭店退租给予员工的辞退补偿是应计入“管理费用”还是“营业外支出”？
2. 上述辞退福利无论计入“管理费用”还是“营业外支出”，是否都可以确认为非经常性损益？
3. 因提前闭店而一次性转销记入营业外支出的长期待摊费用-装修费的余额，是否也应确认为非经常性损益？
4. 因提前闭店，转销使用权资产及租赁负债的账面价值，差额计入“资产处置损益”，此项“资产处置损益”是否也应确认为非经常性损益？

回答人：chenyiwei
首先，提前闭店的相关支出（包括人员遣散费、提前退租违约金和租赁保证金损失等），应在作出闭店决定后按照《企业会计准则第 13 号——或有事项》关于“重组义务”的规定处理。详见《企业会计准则讲解（ 2010 ）》P210～ 211 。
其次，根据或有事项准则规定确认与重组义务相关的预计负债时，应借记营业外支出（如果是常规操作，则计入管理费用）。如果因疫情影响一次性关闭多个门店，其关店的规模明显超出日常情况下门店的关闭水平的，超出部分可作为非经常性损益。
其他损失如装修资产损失、使用权资产终止确认的资产处置损益等，通常作为非经常性损益，但如果连锁经营企业，门店新开和关闭是常态的，则在常态的限度内，此类损益不应作为非经常性损益。